福建金門地方法院民事簡易判決
111年度城簡字第42號
原      告  國泰世華商業銀行股份有限公司

法定代理人  郭明鑑  
訴訟代理人  廖士驊  
被      告  白家鴻  


上列當事人間請求給付信用卡消費款事件，本院於民國111年10
月12日言詞辯論終結，判決如下：
    主      文
被告應給付原告新臺幣107,625元，及其中新臺幣100,797元自民
國111年5月18日起至清償日止，按週年利率15％計算之利息。
訴訟費用新臺幣1,000元由被告負擔。
本判決得假執行；但被告如以新臺幣107,625元為原告預供擔保
後，得免為假執行。
    事實及理由
一、原告主張：被告於民國110年8月24日與原告成立信用卡使用
    契約，兩造約定被告得持信用卡至特約商店消費，就信用卡
    所發生之債務，被告應按期清償消費款，或以循環信用方式
    繳付最低應繳金額，逾期清償者，除喪失期限利益外，各筆
    帳款應按最高週年利率15％計算。詎被告均未依約繳款，至1
    11年5月17日止，尚積欠如聲明所示之本金、利息未為清償
    。爰依信用卡契約之法律關係提起本訴等語，並聲明：如主
    文所示。
二、被告則以：前開信用卡契約並非被告申辦，而是被告的友人
    黃俊霖所申辦，被告將申請信用卡所需之身分證影本、存摺
    均交付給該友人，約定以信用換現金等語，並聲明：原告之
    訴駁回。
三、本院之判斷：
　㈠原告主張之上揭事實，業據其提出債權明細表、信用卡線上
    申辦專用申請書、信用卡約定條款、債權計算書、信用卡對
    帳單、被告國民身分證及中國信託存摺封面及部分內頁財力
    證明、歷史消費暨還款明細表影本各1份在卷可參(見本院卷
    第11頁至第16頁、第43頁至第45頁、第61頁至第81頁)，本
    院依上開證據所載清償期限、還款數額、利息等事項為調查
    之結果，核與原告所述之事實相符。且被告於審理期日到庭
    ，也均未對於上開原告之主張為具體之爭執，故原告前揭主
    張堪信為真實。從而，原告本於信用卡契約之法律關係，請
    求被告給付如主文所示之金額、利息，為有理由，應予准許
    。
　㈡又被告雖以前開情詞置辯，但針對前開信用卡應為被告自行
    申辦乙節，業由原告提出被告之身分證影本、存摺封面及內
    頁影本以為佐證(見本院卷第71頁至第79頁)，被告也陳稱該
    身分證影本、存摺封面及內頁影本均為真實(見本院卷第87
    頁)。而身分證、存摺等文件為表彰人民身分、財產內容之
    重要文件，於交易常情中由己使用為常態，依據原告所提之
    前開文件影本，已足認該信用卡應為被告自行申辦，或至少
    由被告授權他人所申辦，故前開信用卡契約自足以拘束被告
    。至於被告稱信用卡係遭他人冒名申辦等語，但其並未提出
    任何證據以為佐證，尚無從採信其辯詞，難認前開信用卡有
    何遭冒名申辦之情事。
四、綜上所述，原告依前開信用卡契約，請求被告給付原告新臺
    幣(下同)107,625元，及其中100,797元自111年5月18日起至
    清償日止，按年息百分之15計算之利息為有理由，應予准許
    。
五、本件係就民事訴訟法第427條訴訟適用簡易程序所為被告敗
    訴之判決，依同法第389條第1項第3款規定，應依職權宣告
    假執行，並依同法第392條第2項、第3項規定，依職權宣告
    被告如預供擔保後，得免為假執行。
六、訴訟費用負擔之依據：民事訴訟法第78條。
中    華    民    國   111    年    10    月    21    日
                  福建金門地方法院金城簡易庭
                              法  官  蔡旻穎
以上正本係照原本作成。
如對本判決上訴，須於判決送達後20日內向本院提出上訴狀（須
附繕本）。如委任律師提起上訴者，應一併繳納上訴審裁判費。
中　　華　　民　　國　　111 　年　　10　　月　　21　　日
                              書記官  周麗珍